【裁判字號】    95,訴,484
【裁判日期】    950321
【裁判案由】    毒品危害防制條例
【裁判全文】
臺灣臺中地方法院刑事判決               95年度訴字第484號
公  訴  人  臺灣臺中地方法院檢察署檢察官
被      告  甲○○
上列被告因違反毒品危害防制條例案件，經檢察官提起公訴（九
十五年度毒偵字第五四三號），本院合議庭裁定改以簡式審判程
序審理後，判決如下：
    主  文
甲○○施用第一級毒品，處有期徒刑柒月；扣案之第一級毒品海
洛因肆包（毛重分別為零點公克、零點公克、零點公克、
零點陸公克）、摻有毒品海洛因之香菸壹支，均沒收銷燬之。又
連續施用第二級毒品，處有期徒刑陸月；扣案之第二級毒品甲基
安非他命壹包（含袋重零點肆公克），沒收銷燬之，扣案之玻璃
瓶、玻璃球各壹個，均沒收。應執行有期徒刑壹年；扣案之第一
級毒品海洛因肆包（毛重分別為零點公克、零點公克、零點
公克、零點陸公克）、摻有毒品海洛因之香菸壹支、第二級毒
品甲基安非他命壹包（含袋重零點肆公克），均沒收銷燬之，扣
案之玻璃瓶、玻璃球各壹個，均沒收。
    事  實
一、甲○○前曾於民國九十二年間，因施用毒品案件，經本院裁
    定送勒戒處所觀察、勒戒後，認無繼續施用毒品傾向，於九
    十二年五月二十二日因執行完畢而釋放。詎猶不知悔改，明
    知海洛因、安非他命已分別列為毒品危害防制條例第二條第
    二項第一款、第二款所稱之第一級、第二級毒品，竟於前開
    觀察、勒戒執行完畢釋放後之五年內，基於施用第一級毒品
    海洛因之犯意，於九十四年十月十八日下午二、三時許（起
    訴書誤載為下午四時許），在臺中縣東勢鎮○○街馨園十一
    巷臨十四號，以將海洛因摻於香菸中吸食之方式，施用第一
    級毒品海洛因一次。另基於施用第二級毒品甲基安非他命之
    概括犯意，自九十四年十月間起至同年十月十八日上午止，
    在臺中縣東勢鎮○○街一一五巷十八號，以將甲基安非他命
    置於玻璃吸食器中用火燒烤產生白煙，再吸食該白煙之方式
    ，連續施用甲基安非他命多次。嗣於九十四年十月十八日下
    午四時二十分許，在臺中縣東勢鎮○○街馨園十一巷臨十四
    號為警查獲，並扣得甲○○所有之第一級毒品海洛因四包（
    毛重各為零點三公克、零點三公克、零點三公克、零點六公
    克，外包裝因與毒品海洛因相結合無從分離而應視為毒品）
    、摻有毒品海洛因之香菸一支（與毒品海洛因相結合無從分
    離而應視為毒品）、第二級毒品甲基安非他命一包（毛重零
    點四公克，外包裝因與毒品甲基安非他命相結合無從分離而
    應視為毒品）、供施用第二級毒品甲基安非他命所用之玻璃
    球、玻璃瓶各一個。
二、案經臺中縣警察局東勢分局移送臺灣臺中地方法院檢察署檢
    察官偵查起訴。
    理  由
一、訊據被告甲○○對於上揭時、地施用海洛因一次、連續施用
    甲基安非他命多次等事實均坦承不諱，而被告為警查獲時所
    採集之尿液經送檢驗結果，確呈甲基安非他命、安非他命及
    嗎啡陽性反應，此有詮昕科技股份有限公司濫用藥物尿液檢
    驗報告一份在卷足憑。又施用安非他命者，其尿液中之代謝
    物為安非他命，依現行濫用藥物尿液檢驗作業準則，其濃度
    大於500ng/ ml者，判定為安非他命陽性反應。施用甲基安
    非他命者，其尿液中之代謝物為甲基安非他命及安非他命，
    依現行濫用藥物尿液檢驗作業準則，其甲基安非他命濃度大
    於500 ng/ml，且其代謝物安非他命濃度大於200ng/ml者，
    判定為甲基安非他命陽性反應；施用安非他命者，其尿液代
    謝物應為安非他命陽性反應，不會產生有甲基安非他命陽性
    反應。施用甲基安非他命者，其尿液代謝物會呈甲基安非他
    命及安非他命陽性反應；人體施用甲基安非他命後，在主要
    代謝物中未改變形態之甲基安非他命佔施用劑量達百分之四
    十三，而安非他命佔百分之五等情，有內政部警政署刑事警
    察局九十三年四月二十七日（九三）刑鑑字第０９３００８
    ６２１３號函、法務部法醫研究所九十三年四月二十八日法
    醫毒字第０９３０００１３１８號函、法務部調查局九十三
    年四月二十七日調科壹字第０９３００１５３０７０號函及
    行政院衛生署管制藥品管理局九十三年五月六日管檢字第０
    ９３０００３８９６號函足稽。而被告為警查獲時所採集之
    的尿液，其代謝物甲基安非他命、安非他命濃度均高於標準
    值，顯見被告係單純施用第二級毒品甲基安非他命，而非施
    用第二級毒品安非他命甚明。此外，復有扣案之第一級毒品
    海洛因四包（毛重各為零點三公克、零點三公克、零點三公
    克、零點六公克，外包裝因與毒品海洛因相結合無從分離而
    應視為毒品）、摻有毒品海洛因之香菸一支（與毒品海洛因
    相結合無從分離而應視為毒品）、第二級毒品甲基安非他命
    一包（毛重零點四公克，外包裝因與毒品甲基安非他命相結
    合無從分離而應視為毒品）、供施用第二級毒品甲基安非他
    命所用之玻璃球、玻璃瓶各一個足資佐證，足認被告之自白
    與事實相符。又被告前曾於九十二年間，因施用毒品案件，
    經本院裁定送勒戒處所觀察、勒戒後，認無繼續施用毒品傾
    向，於九十二年五月二十二日因執行完畢而釋放，有臺灣臺
    中地方法院檢察署刑案資料查註紀錄表、臺灣高等法院被告
    前案紀錄表在卷足憑，足認被告係前經觀察、勒戒執行完畢
    釋放後，五年內再犯本件施用毒品之罪。本件事證明確，被
    告之犯行，洵堪認定。
二、查海洛因、甲基安非他命已分列為毒品危害防制條例第二條
    第二項第一款、第二款所稱之第一級、第二級毒品。核被告
    所為，係犯毒品危害防制條例第十條第一項之施用第一級毒
    品罪及第十條第二項之施用第二級毒品罪。其持有第一級毒
    品及第二級毒品之低度行為，各應為施用第一級毒品及第二
    級毒品之高度行為所吸收，均不另論罪。被告先後多次施用
    第一級毒品之犯行，時間緊接，方法相同，觸犯構成要件相
    同之罪名，顯係基於概括之犯意反覆為之，為連續犯，應依
    刑法第五十六條之規定，以一罪論，並加重其刑。公訴意旨
    雖認被告係施用第二級毒品安非他命，然被告實係施用第二
    級毒品甲基安非他命，業如前述，是公訴意旨容有誤認，應
    併予指明。被告所犯上開施用第一級毒品罪及施用第二級毒
    品罪二罪間，犯意各別，行為互殊，應予分論併罰。爰審酌
    被告前因施用毒品犯行，經觀察、勒戒後猶故態復萌，再施
    用毒品不輟，無視於毒品對於自身健康之戕害及國家對於杜
    絕毒品犯罪之禁令，惡性非輕，並考量本件被告施用第一級
    、第二級毒品之次數、頻率次及犯後坦承犯行，尚知悔悟等
    一切情狀，分別量處如主文所示之刑，並定其應執行之刑，
    以示懲儆。末查，扣案之海洛因四包（毛重各為零點三公克
    、零點三公克、零點三公克、零點六公克，外包裝因與毒品
    海洛因相結合無從分離而應視為毒品）、摻有毒品海洛因之
    香菸一支（與毒品海洛因相結合無從分離而應視為毒品）及
    第二級毒品甲基安非他命一包（毛重零點四公克，外包裝因
    與毒品甲基安非他命相結合無從分離而應視為毒品）、係分
    屬毒品危害防制條例所稱之第一級毒品及第二級毒品，不論
    屬於犯人與否，應依毒品危害防制條例第十八條第一項前段
    規定沒收銷燬之；另扣案之玻璃球、玻璃瓶各一個，係被告
    所有，且為供其施用第二級毒品所用之物，業據被告供承在
    卷，應依刑法第三十八條第一項第二款宣告沒收。
三、公訴意旨另以：被告尚自九十四年六月二十七日後某日起至
    同年十月十八日下午二、三時止前某時，在臺中縣東勢鎮○
    ○街馨園十一巷臨十四號、臺中市○○路友人租處，連續施
    用第一級毒品海洛因多次，因而認被告此部分亦涉犯毒品危
    害防制條例第十條第一項之施用第一級毒品罪嫌。惟查，被
    告於警詢、偵查及本院審理時均未自白該部分犯罪之事實，
    且亦無被告於該時間內有連續施用第一級毒品海洛因之相關
    驗尿報告或扣案物足稽，此外，復查無其他積極證據足認被
    告於此時間內尚有連續施用第一級毒品海洛因之犯行，此部
    分既不能證明被告犯罪，原應為無罪之諭知，惟因公訴人認
    此部分與上揭公訴人起訴經判處有罪之施用第一級毒品犯行
    間有連續犯之裁判上一罪關係，爰不另為無罪之諭知，附此
    敘明。
據上論斷，應依刑事訴訟法第二百七十三條之一第一項、第二百
九十九條第一項前段，毒品危害防制條例第十條第一項、第二項
、第十八條第一項前段、第二十三條第二項，刑法第十一條、第
五十六條、第五十一條第五款、第三十八條第一項第二款，判決
如主文。
中    華    民    國    95    年    3     月    21    日
                        臺灣臺中地方法院刑事第十一庭
                                法  官  王世華
上正本證明與原本無異。
如不服本判決，應於送達後十日內向本院提出上訴狀（須附繕
本），上訴於台灣高等法院台中分院。
                                書記官  劉易柔
中    華    民    國    95    年    3     月    21    日
附錄論罪科刑法條
 毒品危害防制條例第十條
施用第一級毒品者，處六月以上五年以下有期徒刑。
施用第二級毒品者，處三年以下有期徒刑。


司法院資訊處製作；財團法人民間司法改革基金會備份。
